台灣士林地方法院刑事判決　　　　　　　　　　　　　九十三年度訴字第五七一號
　公　訴　人　台灣士林地方法院檢察署檢察官
　被　　　告　卯○○
右列被告因搶奪等案件，經檢察官提起公訴（九十三年度偵字第六八五○號、第七七
六二號、第七七九○號、第七七九一號、第七九○五號），經本院合議庭裁定改依簡
式審判程序，本院判決如左：
    主  文
卯○○連續意圖為自己不法之所有，而搶奪他人之動產，累犯，處有期徒刑肆年。
    事  實
一、卯○○前因違反毒品危害防制條例案件，分別經本院於民國八十九年五月十二日
    以八十八年度訴字第七一八號及九十年四月十二日以九十年度訴字第一四號判決
    各定應執行刑為有期徒刑十月確定，於九十年十月九日入監執行，於九十二年三
    月五日縮短刑期假釋出監，於九十二年五月二日假釋期滿執行完畢。竟基於意圖
    為自己不法所有之概括犯意，自九十三年四月九日起至同年七月十一日止連續以
    自備鑰匙竊取未○○等人所有之機車及車牌（未○○等人之機車失竊時間、地點
    、被害人、機車車號及車牌更換情形均詳如附表一所示），並以騎乘機車於道路
    上搶奪路人財物之方式，自九十三年四月十七日起至同年（起訴書誤載為九十二
    年）七月二十一日止，連續多次搶奪林仟惠等人之財物（搶奪時間、地點、被害
    人及損失財物，均詳如附表二所示），得手後均據為己有，將現金留下供己花用
    殆盡，其餘證件、皮包等物則隨處丟棄。
二、卯○○於附表二編號十九號所示時、地，搶奪辛○○之財物得手後，另基於為自
    己不法所有之概括犯意，旋即持其所搶得辛○○之萬泰商業銀行信用卡，前往台
    北市○○區○○路四段三一○號「台北銀行」，將前開信用卡置入該處設置之自
    動付款設備內，並以鍵入辛○○記載於信用卡上密碼之不正方法，於同日下午一
    時二十三分許，連續二次各取得由萬泰商業銀行預借給辛○○之現金新台幣（下
    同）一萬元，總計取得二萬元，所得亦供自己花用殆盡。
三、嗣於九十三年七月二十二日下午三時許，為警在台北市○○區○○街二一○巷九
    弄四號前查獲。
四、案經台北市政府警察局士林分局、大同分局、北投分局及大安分局報請台灣士林
    地方法院檢察署檢察官偵查起訴。
    理  由
一、訊據被告卯○○對於右揭竊盜、強奪及以不正方法由自動付款設備取得他人之物
    之事實均坦承不諱（詳見本院九十三年十月十三日準備程序筆錄及審判筆錄），
    就犯罪事實一前段連續竊盜部分，核與被害人即證人未○○、壬○○、宇○○三
    人於偵查中陳述情節大致相符，復有未○○、壬○○及宇○○三人立具之贓物認
    領保管單據三紙、車輛車牌失竊作業—查獲車輛認可資料表三紙在卷可查；犯罪
    事實一後段連續搶奪部分，核與被害人即證人林仟惠、宙○○、丑○○、Ｃ○○
    、亥○○、辰○○、陳玫伶、癸○○、戊○○○、己○○、寅○○、丁○○、丙
    ○、天○○、王慧、戌○○、申○○、Ｄ○○、辛○○、閻季昕、子○○、Ａ
    ○○、Ｂ○○、乙○○、玄○○、甲○○、地○○、酉○○、午○○、黃○○、
    庚○○、巳○○等人於偵查中指訴被搶奪情節相符，復有證人林仟惠、宙○○、
    丑○○、Ｃ○○、亥○○、陳玫伶、己○○、寅○○、丁○○、丙○、詹書敏、
    王慧、戌○○、Ｄ○○、子○○、Ａ○○、Ｂ○○、乙○○、玄○○、甲○○
    、地○○、黃○○、巳○○等人指認照片共四十幀、監視錄影帶翻拍照片二張在
    卷可查；犯罪事實二部分，核與被害人即證人辛○○陳述相符，並有台北銀行自
    動付款設備監視錄影機翻拍照片四張附卷可稽，足見被告之自白與事實相符，自
    得採為論罪之依據。故本件事證明確，被告犯行洵堪認定，應依法論科。
二、核被告所為，係犯刑法第三百二十條第一項之竊盜罪、第三百二十五條第一項之
    搶奪罪、第三百三十九條之二第一項之以不正方法由自動付款設備取得他人之物
    罪，被告上述所犯竊盜、搶奪及以不正方法由自動付款設備取得他人之物之犯行
    ，分別各以時間緊接，各犯罪方法相同，且觸犯構成要件相同之罪名，顯各係基
    於概括犯意為之，均各應依連續犯之規定論以一罪，並各加重其刑。被告所犯前
    述連續竊盜、強奪及以不正方法由自動付款設備取得他人之物三罪間，有方法結
    果之牽連關係，為牽連犯，應從一重之連續搶奪罪處斷。又被告有事實欄所載前
    案經判處有期徒刑及執行完畢情形，此有台灣高等法院被告全國前案紀錄表一份
    在卷可考，其前受有期徒刑執行完畢，於五年內再犯本件有期徒刑以上之罪，為
    累犯，應依刑法第四十七條之規定遞加重其刑。爰審酌被告年輕力壯，理應奮發
    向上，捨此不由，不思正途營生，竟僅因缺錢花用即竊取他人財物，並一再騎乘
    所竊得之機車公然搶奪他人財物，次數高達三十二次，嚴重影響社會治安，並考
    量被告之犯罪手段、目的、所得之利益，迭自案發後警詢、偵查迄於本院審理時
    止其均坦承犯行，態度尚佳，節省司法資源，及其動手行搶，幸未造成被害人人
    身上之傷害等一切情狀，判處如主文所示之刑。
三、至被告竊取機車所用之鑰匙一支為被告所有，固據被告供承在卷，然未扣案，難
    認其未滅失，為避免日後執行困難，爰不為沒收之諭知。
據上論斷，應依刑事訴訟法第二百九十九條第一項前段、第二百七十三條之一第一項
，刑法第五十六條、第三百二十條第一項、第三百二十五條第一項、第三百三十九條
之二第一項、第五十五條、第四十七條，罰金罰鍰提高標準條例第一條前段，判決如
主文。
本案經檢察官鄭嘉欣到庭執行職務
中　　　華　　　民　　　國　　九十三　　年      十一    月　　十九　　  日
                                  台灣士林地方法院刑事第五庭
                                      法　官  姜  麗  香
右正本證明與原本無異。
如不服本判決，應於判決送達後十日內，向本院提出上訴狀。
                                      書記官  陳  玉  珍
中　　　華　　　民　　　國　　九十三　　年　　  十一    月    二十三　  日
附錄本案論罪科刑法條全文：
刑法第三百二十條：(普通竊盜罪、竊佔罪) 意圖為自己或第三人不法之所有，而竊
取他人之動產者，為竊盜罪，處五年以下有期徒刑、拘役或五百元以下罰金。
意圖為自己或第三人不法之利益，而竊佔他人之不動產者，依前項之規定
處斷。
前二項之未遂犯罰之。
刑法第三百二十五條：(普通搶奪罪) 意圖為自己或第三人不法之所有，而搶奪他人
之動產者，處六月以上五年以下有期徒刑。
因而致人於死者，處無期徒刑或七年以上有期徒刑，致重傷者，處三年以
上十年以下有期徒刑。
第一項之未遂犯罰之。
刑法第三百三十九條之二：意圖為自己或第三人不法之所有，以不正方法由自動付款
設備取得他人之物者，處三年以下有期徒刑、拘役或一萬元以下罰金。
以前項方法得財產上不法之利益或使第三人得之者，亦同。
